【裁判字號】    89,易,1400
【裁判日期】    891229
【裁判案由】    竊盜
【裁判全文】
臺灣彰化地方法院刑事判決                        八十九年度易字第一四號
    公  訴  人  臺灣彰化地方法院檢察署檢察官
    被      告  乙○○
右列被告因竊盜案件，經檢察官提起公訴（八十九年度偵字第五六二三號），本院判
決如左：
    主      文
乙○○無罪。
    理      由
一、公訴意旨略以：被告乙○○意圖為自己不法之所有，於民國八十九年七月十五日
    夜間或十六日凌晨某時，在彰化縣社頭鄉○○村○○○路三二六號前，以自備之
    鑰匙竊取被害人甲○○所有未懸掛車牌之自用小貨車（原車牌號碼000－00
    00號），得手後留供己用。嗣於同年月二十四日，為警在彰化縣員林鎮○○里
    ○○路六五九巷查獲，因認被告涉有刑法第三百二十條第一項之竊盜罪嫌等語。
二、按犯罪事實應依證據認定之，無證據不得推定其犯罪事實，刑事訴訟法第一百五
    十四條定有明文。而刑事訴訟法上所謂認定犯罪事實之證據，係指足以認定被告
    確有犯罪行為之積極證據而言，該項證據自須適合於被告犯罪事實之認定，始得
    採為斷罪資料，最高法院二十九年上字第三一０五號著有判例。又認定犯罪事實
    所憑之證據，無論係直接證據或間接證據，其為訴訟上之證明，須於通常一般之
    人均不致有所懷疑，而得確信其為真實之程度者，始得據為有罪之認定，倘其證
    明尚未達到此一程度，而有合理之懷疑存在，復無其他調查途徑可尋，法院即應
    為無罪之判決，最高法院七十六年台上字第四九八六號判例足資參照。
三、公訴人認被告涉有上開竊盜罪嫌，無非係以被告雖稱該車為綽號「阿文」之人所
    售予，卻未能提供出賣人「阿文」之詳細年籍資料，且所述之購買日期亦在被害
    人甲○○車輛遺失之前，足認其所辯不實，復有贓物認領保管收據一紙在卷可證
    ，為其主要論據。訊據被告則堅決否認有何竊盜情事，辯稱：該車係伊以新台幣
    （下同）五千元之價格向綽號「阿文」之男子所購買，因「阿文」向伊表示該車
    為農用車輛，故未懸掛車牌，伊信以為真，乃未向「阿文」索取車籍資料即遽予
    買受。「阿文」係伊在釣蝦場時所認識，當天伊並向釣友江銀富借一千元買車，
    伊對於購買日期之記憶並非十分清楚，在警訊時所供述之日期並不實在等語。
四、經查：被告係以五千元之代價向綽號「阿文」之男子購入該車，並因而向江銀富
    借用一千元乙節，業據證人江銀富到庭結證明確，且其對於當天交易經過及「阿
    文」身材體型之描述，經本院隔離訊問結果，核與被告所言互為合致，亦無任何
    瑕疵可指，應認可採。則被告縱未能提出「阿文」之真實姓名及年籍資料，尚無
    從遽認綽號「阿文」之人並不存在，且依證人江銀富前揭證述，亦可得知被告當
    天確有買賣該失竊車輛之事實，即已難謂該車係由被告竊取所得。又被告前於警
    訊及偵查中，雖供稱該車係查獲前二十餘日（即八十九年七月初）所購得，而與
    被害人甲○○所陳報之遺失時間顯相矛盾，然就當日各該筆錄記載觀之，被告均
    一再表示詳細購買日期業已忘記，尤以被告於警訊中所稱遺忘購買日期等語，係
    緊接於上開購買日期之陳述後，並非因事後遭訊問者拆穿始為相異之供詞，則被
    告基於此一不能確定之記憶所為購買日期之供述，自屬難期真實無訛，更無從資
    為認定被告涉犯竊盜罪行之主要依據，實難遽以該罪名相繩。此外，復查無其他
    積極證據足認被告確有涉犯公訴人所指之竊盜犯行，不能證明其犯罪，揆諸首揭
    法條及判例意旨，應諭知無罪之判決。
五、至被告是否涉犯刑法第三百四十九條第二項之故買贓物罪嫌，應俟本案確定後，
    移由公訴人另行分案偵辦，附此敘明。
據上論斷，依刑事訴訟法第三百零一條第一項，判決如主文。
本案經檢察官陳燕瑩到庭執行職務。
中        華        民        國    八十九    年    十二    月  二十九  日
                                臺灣彰化地方法院刑事第二庭
                                    法      官  高  文  崇
右正本證明與原本無異。
如不服本判決，應於判決送達後十日內向本院提出上訴狀( 須附繕本 )。
告訴人或被害人對於判決如有不服具備理由請求檢察官上訴者，其上訴期間之計算係
以檢察官收受判決正本之日期為準。
                                    法院書記官  楊  筱  惠
中        華        民        國     九十     年     一     月    五    日


司法院資訊處製作；財團法人民間司法改革基金會備份。
